臺灣屏東地方法院刑事裁定
111年度提字第33號
聲  請  人
即被逮捕人  楊貴美


聲  請  人
代  理  人  吳澄潔律師
上列聲請人即被逮捕人因違反公職人員選舉罷免法案件，向本院
聲請提審，茲裁定如下：
    主  文
聲請駁回，楊貴美並解返臺灣屏東地方檢察署。
    理  由
一、聲請意旨略以：聲請人即被逮捕人楊貴美前於民國111年11
    月15日所涉違反公職人員選舉罷免法案件，前經屏東縣調查
    站接受詢問，並移至地檢署複訊，聲請人全力配合，臺灣屏
    東地方檢察署檢察官亦未用拘票傳訊，在聲請人接受偵查複
    訊後，檢察官並未告知任何逮捕理由，即行予以逮捕，認有
    違誤，而不應逮捕、拘禁，為此依提審法第1條第1項規定，
    聲請提審，以裁定釋放等語。
二、按人民被法院以外之任何機關逮捕、拘禁時，其本人或他人
    得向逮捕、拘禁地之地方法院聲請提審；受聲請法院，於繫
    屬後24小時內，應向逮捕、拘禁之機關發提審票，並即通知
    該機關之直接上級機關；法院審查後，認為不應逮捕、拘禁
    者，應即裁定釋放；認為應予逮捕、拘禁者，以裁定駁回之
    ，並將被逮捕、拘禁人解返原解交之機關，提審法第1條第1
    項前段、第5條第1項、第9條第1項分別定有明文。次按，被
    告經傳喚、自首或自行到場者，檢察官於訊問後，認有第10
    1條第1項各款或第101條之1第1項各款所定情形之一而無聲
    請羈押之必要者，得命具保、責付或限制住居。但認有羈押
    之必要者，得予逮捕，並將逮捕所依據之事實告知被告後，
    聲請法院羈押之，第93條第2項、第3項、第5項之規定於本
    項之情形準用之，刑事訴訟法第228條第4項亦有明定。
三、經查：
　㈠聲請人因違反公職人員選舉罷免法案件，於111年11月15日19
    時30分、21時35分在臺灣屏東地方檢察署第3偵查庭經傳喚
    後接受訊問等節，有傳票、聲請人之訊問筆錄在卷可參，嗣
    檢察官訊問後認聲請人因違反公職人員選舉罷免法案件而犯
    投票行賄罪情節重大，於同日21時48分諭知當庭逮捕，且經
    聲請人於逮捕通知及提審告知書簽名確認無訛，有上開訊問
    筆錄、臺灣屏東地方檢察署檢察官逮捕通知及提審告知書在
    卷可稽，是聲請人乃因偵查中案件經傳喚到場，檢察官訊問
    後認聲請人犯罪嫌疑重大，且有刑事訴訟法第101條第1項第
    2款之羈押原因（詳如前揭逮捕通知及提審告知書所載），
    依前開說明，核與刑事訴訟法第228條第4項規定，尚無不合
    ，復未逾越刑事訴訟法第93條第2項規定之24小時限制，是
    以，本件逮捕之法律原因、程序係屬合法。
　㈡聲請人雖稱其不知逮捕理由云云，惟前揭逮捕通知及提審告
    知書已有明確之記載，聲請人復於選任聲請人代理人為其辯
    護人之情況下而據以簽收，有前揭逮捕通知及提審告知書、
    訊問筆錄可參，自難推諉不知，是聲請人此部分之主張，礙
    難憑採。
　㈢至於是否另有羈押之原因及理由，尚非本件提審程序得予審
    酌，應另由羈押審查法院決定之。
　㈣從而，聲請人之聲請，為無理由，應予駁回，並解返逮捕機
    關即臺灣屏東地方檢察署。
四、依提審法第9條第1項後段，裁定如主文。　　
中　　華　　民　　國　　111 　年　　11　　月　　15　　日
                  刑事第五庭  法  官  林育賢
以上正本證明與原本無異。
如不服本裁定應於裁定送達後10日內向本院提出抗告書狀敘述抗
告之理由抗告於臺灣高等法院高雄分院。
因疫情而遲誤不變期間，得向法院聲請回復原狀。
                              書記官  林艾彤
中　　華　　民　　國　　111 　年　　11　　月　　15　　日